臺灣彰化地方法院刑事判決　　　　　　　　　　　　九十三年度交訴字第一四號
　　公　訴　人　臺灣彰化地方法院檢察署檢察官
　　被　　　告　乙○○
右列被告因業務過失致死案件，經檢察官提起公訴（九十三度偵字第六三八七號），
被告於準備程序進行中就被訴事實為有罪之陳述，本院合議庭裁定由受命法官獨任行
簡式審判程序判決如左：
    主  文
乙○○從事業務之人，因業務上之過失致人於死，處有期徒刑拾月，緩刑年。
    事  實
一、乙○○係受雇於陸鋒交通股份限公司之聯結車司機，為從事駕駛業務之人，於民
    國九十三年七月二十九日十六時十分許，駕駛聯結車（曳引車車號ＴＨ─九七八
    號、拖車車號ＤＢ－九二），沿彰化縣伸港鄉○○路由北向南方向行駛，行經中
    興路與濱二路（起訴書誤載為濱工路）交岔路口處適遇紅燈而停車等候，俟號誌
    轉換為綠燈，起步右轉濱二路時，原應注意汽車行駛時，駕駛人應注意車前狀況
    及兩車併行之間隔，並隨時採取必要之安全措施，且汽車行駛至交岔路口，轉彎
    車應讓直行車先行，而依當時天候晴、日間自然光線、柏油路面乾燥無缺陷及障
    礙物、視距良好，又無不能注意之情事，竟疏於注意，未留意前方、車旁及交岔
    路口車輛之動態，而貿然於路口右轉行駛，適有陳阿梅騎乘腳踏車亦沿中興路由
    北向南行至該交岔路口處，致車號ＴＨ─九七八號曳引車之右後輪撞及陳阿梅之
    腳踏車，陳阿梅因而人車倒地，並遭車號ＤＢ－九二拖車之右後輪輾過，受有頭
    部、胸部多發性外傷等傷害，進而引發多重器官衰竭，於送醫前即不治死亡。乙
    ○○於肇事後未被有偵查犯罪職權之機關或公務員發覺前，即主動向據報到場處
    理之彰化縣警察局和美分局警員周維璋自首為肇事者，並接受裁判。
二、案經彰化縣警察局和美分局報告臺灣彰化地方法院檢察署檢察官偵查起訴。
    理  由
一、被告乙○○於準備程序中，先就右揭犯罪事實為有罪之陳述，且所犯係死刑、無
    期徒刑、最輕本刑為三年以上有期徒刑以外之罪，經本院合議庭依刑事訴訟法第
    二百七十三條之一第一項之規定，裁定由法官一人獨任進行簡式審判程序，合先
    敘明。
二、右揭犯罪事實，業據被告於警訊、偵查及審理中坦承不諱，核與證人即目擊事故
  經過之張義明證述之情節相符（參九十三年度相字第五四六號卷第二十頁之道路
    交通事故調查筆錄），復有道路交通事故現場圖、道路交通事故調查報告表（一
    ）（二）、現場照片十幀附卷可稽；而被害人陳阿梅確係因本件車禍受有如前所
    述之傷害，於送醫急救前即因傷重不治死亡，亦經臺灣彰化地方法院檢察署檢察
    官督同法醫師相驗無訛，有驗斷書、勘驗筆錄、相驗屍體證明書各一份及相驗照
    片六幀在卷足憑。
三、按汽車行駛時，駕駛人應注意車前狀況及兩車併行之間隔，並隨時採取必要之安
    全措施；又汽車行駛至交岔路口，轉彎車應讓直行車先行，道路交通安全規則第
    九十四條第三項、第一百零六條第一項第六款前段分別定有明文，被告為已考領
    駕照之職業駕駛人，對此尚難諉稱不知，而依卷附道路交通事故調查報告表（一
    ）所載，車禍發生時天候晴、日間自然光線、柏油路面乾燥無缺陷及障礙物、視
    距良好，並無不能注意之情事，被告自承其自中興路右轉濱二路時，未注意交岔
    路口及車旁併行車輛之行車狀況，即貿然右轉，致撞及被害人陳阿梅所騎乘之腳
    踏車而肇事，其有過失自明。又被告之過失行為與被害人之死亡結果間，有相當
    因果關係。本件事證明確，被告過失犯行洵堪認定，應依法論科。
四、被告為營業聯結車司機，係從事駕駛業務之人，其因駕駛過失致被害人死亡，係
    犯刑法第二百七十六條第二項業務過失致人於死罪。被告於肇事後未被有偵查犯
    罪職權之機關或公務員發覺前，即向據報到場處理之彰化縣警察局和美分局警員
    周維璋自首為肇事者，業據證人周維璋於本院審理時結證屬實（參本院九十三年
    十二月一日審理筆錄第四、五頁），為對於未發覺之罪自首而接受裁判，應依刑
    法第六十二條前段規定減輕其刑。爰審酌被告過失犯行造成被害人死亡之結果，
    所生危害實屬重大，惟其並無前科，素行良好，且肇事後已與被害人家屬達成和
    解，有已經本院核定之彰化縣伸港鄉調解委員會調解書在卷可憑，及被告犯後坦
    承犯行，態度良好，頗具悔意等一切情狀，量處如主文所示之刑，以資懲儆。又
    查被告前未曾受有期徒刑以上刑之宣告，有臺灣高等法院被告全國前案紀錄表附
    卷可按，其因一時疏失，致觸犯本件犯行，經此次教訓，當知所警惕，信無再犯
    之虞，本院認前開宣告之刑，以暫不執行為適當，爰併宣告緩刑三年，以啟自新
    。
據上論斷，依刑事訴訟法第二百七十三條之一第一項、第二百九十九條第一項前段，
刑法第二百七十六條第二項、第六十二條前段、第七十四條第一款，罰金罰鍰提高標
準條例第一條前段，判決如主文。
本案經檢察官甲○○到庭執行職務
中      華      民      國    九十三    年      十二      月    十三    日
                                      臺灣彰化地方法院交通法庭
                                          法      官  吳  永  梁
右正本證明與原本無異。
如不服本判決，應於判決送達後十日內向本院提出上訴狀( 須附繕本 )。
告訴人或被害人對於判決如有不服具備理由請求檢察官上訴者，其上訴期間之計算係
以檢察官收受判決正本之日期為準。
                                          法院書記官  陳  美  敏
中      華      民      國    九十三    年      十二      月    十四    日
附錄本案所犯法條全文：
中華民國刑法第二百七十六條
因過失致人於死者，處二年以下有期徒刑、拘役或二千元以下罰金。
從事業務之人，因業務上之過失犯前項之罪者，處五年以下有期徒刑或拘役，得併科
三千元以下罰金。
